臺灣高雄地方法院刑事判決　　　　　　 94年度簡上字第512號
上　訴　人
即　被　告　甲○○
上列上訴人因竊盜案件，不服臺灣高雄地方法院高雄簡易庭民國
94年5 月26日94年度簡字第2992號第一審簡易判決（聲請簡易判
決處刑書案號：臺灣高雄地方法院檢察署94年度偵字第6732號）
提起上訴，本院判決如下：
    主  文
上訴駁回。
    事  實
一、甲○○曾於民國（下同）93年間因公共危險案件，經本院以
    判處有期徒刑5 月，並緩刑2 年確定；詎仍不知悔改，復於
    緩刑期間之93年10月15日，在高雄市前鎮區○○○路與凱旋
    路口之工地，以其所有自備機車鑰匙1 支竊取乙男營造有限
    公司（下稱乙男公司）所有之挖土機乙部（車身號碼YE-013
    47號，引擎號碼6091號）。嗣甲○○於94年3 月17日晚間7
    時25分許，在高雄市鼓山區○○○○街與龍水路口旁空地處
    ，於上開挖土機駕駛室內啟動前開挖土機引擎時，為警當場
    查獲。
二、案經高雄市政府警察局鼓山分局報請臺灣高雄地方法院檢察
    署檢察官偵查起訴。
    理      由
一、訊據上訴人即被告甲○○矢口否認右揭犯罪事實，辯稱：並
    未竊取前揭挖土機，係因避寒而在挖土機內，且為驅蚊而打
    開挖土機之電風扇，伊確有與潘忠得電話聯繫，因聽錯時間
    才會提早到該處等；嗣又辯稱：潘忠得確實沒有說何時要到
    ，因為當天有喝酒，以為他馬上會到，才會聽錯時間云云。
    經查：
  （一）上開挖土機確實是乙男公司所有，且於前揭時、地遭竊
        之事實，業據證人即乙男公司工務協理乙○○於警詢時
        指訴綦詳（見警卷第8 ～10頁，被告於法院調查證據時
        ，未於言詞辯論終結前聲明異議，視為於審判程序同意
        證人乙○○警詢時之證詞得作為證據，且本院審酌其言
        詞陳述作成時僅稱該挖土機之車門未上鎖，而對於證人
        乙○○之證詞，並無爭執之情況，認為適當，爰依刑事
        訴訟法第159 條之5 規定，得為證據），且有贓物認領
        保管單1 紙附卷足稽（見警卷第28頁），足認屬實。
  （二）其次，證人即曾與被告電話聯繫之潘忠得於警詢時證稱
        ：其未曾與被告相約於94年3 月18日凌晨3 時許，要將
        挖土機拖運前來整理地皮，且其從未與客戶相約於晚上
        從事工作，且就其聯絡之工作，均由其單獨前往工作，
        亦無晚上相約與客戶一起工作之習慣等詞（見警卷第12
        ～13頁，被告於法院調查證據時，未於言詞辯論終結前
        聲明異議，視為於審判程序同意證人潘忠得警詢之證言
        得作為證據，且本院審酌其言詞陳述作成時之情況，認
        為適當，爰依刑事訴訟法第159 條之5 規定，得為證據
        ），非但與被告警詢時所供相左；更據被告警詢時之供
        述：伊與潘忠得相約於於94年3 月18日凌晨3 時許會面
        從事整地，且伊於於94年3 月17日晚間7 時許即至相約
        地點（即查獲地點）等候云云（見警卷第4 、5 頁），
        則被告如確係約潘忠得為整理地皮而拖運挖土機前來，
        豈有竟約定於夜深人靜之凌晨3 時許會面從事重機械挖
        土機工作之理；又被告自稱係與潘忠得相約於94年3 月
        18日凌晨3 時許會面，焉會在前日（同年月17日）晚間
        7 時許亦即距相約時間長達8 小時之前，即在查獲地點
        等候之理；顯見被告於警詢之供述，在在與常情不符，
        並非事實，而證人潘忠得前開所證，始為真實，堪予採
        信；又證人潘忠得並於警詢中證述：被告曾於94年3 月
        18日凌晨0 時30分許以行動電話聯繫被告，要其幫被告
        作證等詞（見警卷第12頁），足見被告確有勾串證人潘
        忠得之意圖，而益徵被告所供，顯屬虛偽。
  （三）復就被告警詢時供稱：其因避寒、怕冷而爬上挖土機內
        ，又為驅蚊，竟啟動挖土機之引擎並將挖土機內之電風
        扇打開云云（見警卷第5 、6 頁），前則稱避寒、怕冷
        ，後竟又開啟挖土機駕駛室之電風扇吹風，顯見被告就
        此之供詞前後矛盾，難謂真實；再者，被告於警詢時供
        稱：伊曾於94年3 月17日下午5 時35分許，在伊住處飲
        酒云云（見警卷第5 頁），然經警於94年3 月17日下午
        9 時41分許檢測被告吐氣後之酒精濃度，其測定值竟係
        每公升0 毫升，更見被告所供無非子虛；此外，並有被
        告用以啟動上開挖土機引擎之機車鑰匙1 支扣案可資證
        明，而被告亦於本院審理時自承該鑰匙係其所有等詞（
        見本院卷第25頁），顯見被告確實係遭警當場人贓俱獲
        而查悉本案。
  （四）綜上，本件事證已臻明確，被告所辯各情，均無虛矯飾
        詞，無從採信，其竊盜犯行堪予認定。
二、核被告甲○○所為，係犯刑法第320 條第1 項之竊盜罪。原
    審因而適用用刑法第320 條第1 項、第41條第1 項前段、罰
    金罰鍰提高標準條例第1 條前段、第2 條規定，本院並審酌
    被告前於93年間已因公共危險案，經本院判處罪刑，且諭知
    緩刑確定，此有臺灣高等法院被告前案紀錄表可按，仍在緩
    刑期間，又為本案犯行，足見其素行不良，且犯罪後明明被
    警人贓俱獲，竟猶飾詞狡辯，態度至屬惡劣，量刑原不宜從
    輕等一切情狀，量處被告有期徒刑5 月，並諭知易科罰金之
    折算標準，且就扣案之被告所有，並用以竊盜之鑰匙1 支並
    為沒收之諭知，其認事用法，均無不合，量刑亦屬妥適，上
    訴人仍以前開理由執以上訴，為無理由，應予駁回。
據上論斷，依刑事訴訟法第455 條之1 第3 項、第368 條，判決
如主文。
本案經檢察官陳永章到庭執行職務。
中　　華　　民　　國　　94　　年　　8　   月　　31　  日
                    刑事第三庭審判長法  官  黃建榮
                                    法  官  陳玉聰
                                    法　官  高思大
右正本證明與原本無異。
不得上訴。
中　　華　　民　　國　　94　　年　　9 　　月　　2 　　日
                                    書記官  蔡語珊
附錄條文：
中華民國刑法第320條第1項：
            意圖為自己或第三人不法之所有，而竊取他人之動
            產者，為竊盜罪，處5年以下有期徒刑、拘役或5
            百元以下罰金。
